臺灣高等法院刑事判決　　　　　　　　93年度上易字第1541號
上　訴　人　台灣士林地方法院檢察署檢察官
被　　　告　乙○○
　　　　　　甲○○
　　　　　　　　　　　樓
上二人共同
選任辯護人　王泓鑫律師
上列上訴人因被告違反商標法案件，不服臺灣士林地方法院92年
度易字第491 號，中華民國93年5 月18日第一審判決（起訴案號
：臺灣士林地方法院檢察署91年度偵字第12138 號），提起上訴
，本院判決如下：
    主  文
上訴駁回。
    理  由
一、公訴意旨略以：被告乙○○係設在台北市○○○路二號五樓
    之士聯有限公司（以下簡稱士聯公司）之負責人（起訴書誤
    載為詹士企業有限公司之負責人），被告甲○○為士聯公司
    之經理，二人基於共同犯意之聯絡，明知如附表所示之商標
    圖樣業經告訴人義大利商樂得有限公司（以下簡稱義商樂得
    公司）向經濟部中央標準局（現改制為經濟部智慧財產局）
    申請註冊，取得商標專用權，核准使用於鞋靴類商品上，且
    現仍在專用期間內（商標圖樣、註冊號數等均詳如附表所示
    ），並授權台灣絡得運動用品公司（起訴書誤載為駱得，以
    下簡稱台灣絡得公司）於台灣地區使用，竟意圖欺騙他人，
    於民國九十一年三月間自大陸地區輸入在同一商品，使用於
    如附表所示商標圖樣之商品，足以表示係義商樂得公司所製
    造之運動鞋，共計三百三十六雙（起訴書誤載為四百零五雙
    ），並將輸入之仿冒運動鞋分別交予有犯意聯絡之士聯公司
    直營（起訴書誤載為詹士公司直營）之民族店（址設台北市
    ○○○路八號）副店長馬寶氫、士林店（址設台北市○○路
    一七五號）副店長何東輝、忠孝店（址設台北市大安區○○
    ○路○段三二九之一號）店長阮成美於門市賣場陳列，以每
    雙新台幣（下同）七百九十元之價格販賣予不特定之人牟利
    （馬寶氫、何東輝、阮成美部分經台灣士林地方法院檢察署
    檢察官為緩起訴處分），足以生損害於義商樂得公司。嗣於
    九十一年九月二日下午五時二十分許為警持搜索票搜索士聯
    公司（起訴書誤載詹士公司）及其直營之民族店、士林店、
    忠孝店三門市而當場扣得仿冒之運動鞋五隻（單隻）、二十
    九、三十四、四十一雙，共計一百零四雙及五隻，因認被告
    等涉有修正前商標法第六十三條之明知為「意圖欺騙他人於
    同一商品使用相同於他人註冊商標之圖樣」之商品而販賣罪
    嫌。
二、按犯罪事實應依證據認定之，無證據不得認定犯罪事實，刑
    事訴訟法第一百五十四條第二項定有明文。又認定犯罪事實
    所憑之證據，雖不以直接證據為限，間接證據亦包括在內，
    惟無論直接或間接證據，其為訴訟上之證明，須於通常一般
    之人均不致於有所懷疑，而得確信其為真實之程度者，始得
    據為有罪之認定，倘其證明尚未達到此一程度，而有合理性
    之懷疑存在時，事實審法院復就其心證上之理由予以闡述，
    敘明如何無從為有罪之確信，因而為無罪之判決，尚不得任
    意指為違法，最高法院七十六年台上字第四九八六號判例可
    資參照。又按修正前商標法第六十三條之明知為前條商品而
    販賣罪，係以明知所販賣者為意圖欺騙他人於同一商品使用
    相同於他人註冊商標之圖樣之商品，為其成立要件，如果行
    為人不知其所販賣者為意圖欺騙他人於同一商品使用相同於
    他人註冊商標之圖樣之商品，即不成立該罪。訊據被告乙○
    ○、甲○○均堅決否認有何違反商標法犯行，辯稱：伊賣鞋
    子已達三十年，各國廠牌都有，本件係單價低的商品，沒有
    必要賣仿冒品等語，被告乙○○辯稱：伊從來不做仿冒生意
    ，扣案之運動鞋係向大陸地區購買之零碼鞋，賣方也告訴伊
    公司的經理，表示鞋子是合法的等語，被告甲○○辯稱：鞋
    子是伊出面購買，因屬於庫存鞋，而且是零碼，伊認為是真
    品等語。
三、公訴人認被告乙○○、甲○○涉犯上開罪嫌，無非係以告訴
    人代理人張哲倫之指訴，台灣士林地方法院檢察署檢察官勘
    驗筆錄、告訴人提出如附表所示之商標註冊證影本三紙、台
    灣絡得公司真仿品鑑定書四紙、扣案仿冒告訴人前開商標之
    運動鞋共計一百零四雙及單五隻，暨現場照片四十幀為證，
    並以被告二人分別從事運動鞋業各有二十多年或五年之久，
    對於運動鞋之進出貨、真品之取得管道、真品仿品之辨識，
    應知之甚詳，且該批運動鞋無鞋盒包裝、各國尺碼標示、鞋
    舌標、廠牌標示牌，其向不知名之廠商以低價進貨，又未向
    原廠公司查問，被告二人應知悉該批運動鞋係仿冒品等情為
    其主要論據。經查，被告乙○○係士聯公司之負責人，被告
    甲○○係士聯公司之經理，甲○○於九十一年三月間自大陸
    購買使用如附表所示商標圖案之運動鞋三百三十六雙，於士
    聯公司直營之民族店、士林店、忠孝店販售等情，業據被告
    二人供認明白。又九十一年九月二日十七時二十分許，警方
    在民族店、士林店、忠孝店三門市查獲販賣上開運動鞋等情
    ，亦據證人即民族店副店長馬寶氫、士林店副店長何東輝、
    忠孝店店長阮成美於警詢、偵查中證述明確，核與告訴人指
    述相符，且有現場照片四十二張附卷可稽，並有扣押在案之
    樂得運動鞋共計一百零四雙及五隻可證。又附表所示之商標
    圖樣，係告訴人向我國經濟部中央標準局申請註冊，並取得
    於附表所示之專用期間內使用於附表所載之商品之商標專用
    權，有經濟部中央標準局商標註冊證三紙在卷可憑。而扣案
    之運動鞋計一百零四雙及單五隻，經台灣絡得公司之陳以堅
    鑑定，認為均非告訴人公司所授權生產之商品，有鑑定書四
    紙附卷可稽。
四、惟查：（一）、扣案之運動鞋主要係警方於右開被告所屬公
    司民族店、士林店、忠孝店之門市部門查獲，有警方執行搜
    索扣押應扣押物品清冊、搜索票、搜索扣押筆錄、扣押物品
    目錄表及扣押物品收據在卷可按（參偵查卷第一宗第九七頁
    至第一一三頁），警方並未在任何製造工廠查獲系爭運動鞋
    ，此點為告訴人所是認，堪認被告公司為運動鞋進口商，而
    非製造商。又被告所屬士聯公司上開門市部除販售系爭運動
    鞋外，尚出售Nike、Adidas、Mizuno、Puma、New Blance、
    All Star、Skechers、Fila等商標之運動鞋，上開商標之運
    動鞋並未發現仿冒品，業經檢察官赴被告所屬公司士林店履
    勘屬實，並有檢察官九十二年一月二十日履勘筆錄及現場照
    片在卷可稽（參偵查卷第一宗第二六四頁至第二七一頁、第
    二七五頁至第二八二頁、第二八五頁第三○○頁）；（二）
    、警方於上開民族店查獲之系爭運動鞋共計二十九雙，其中
    白灰色十五雙，白藍色十四雙，每雙售價為五百九十元，於
    士林店查扣系爭運動鞋四十一雙，於忠孝店查扣三十四雙，
    業經證人即民族店副店長馬寶氫、士林店副店長何東輝、忠
    孝店店長阮成美證述明白（參偵查卷第一宗第八三頁至第八
    五頁、第八九頁、第九四頁），堪認數量不多。又扣案之運
    動鞋，只有一種尺寸標，此點業經告訴代理人於原審指訴明
    白（參原審卷第二四七頁、第二四八頁），參諸證人即雙豪
    國際實業股份有限公司業務員陳榮安於偵查中證稱：被告甲
    ○○在大陸採購鞋子等語（參偵查卷第二宗第十八頁），衡
    諸被告提出大陸地區廣州市德基泰貿易有限公司出具之證明
    書（參偵查卷第一宗第二四○頁），載有「茲證明台灣士聯
    有限公司于2002年3 月在我公司購買一批庫存零碼鞋，其來
    源均為正規公司生產之產品，其中LOTTO 品牌之所有貨品來
    源于廣州市駿星貿易有限公司2001年11月出售給武漢華晨體
    育之貨品，再轉由我公司轉售」字樣，核與被告另提出之雙
    豪國際實業股份有限公司匯款資料（參偵查卷第一宗第二五
    七頁）、廣州駿星公司貿易有限公司傳真信函（參偵查卷第
    一宗第三一五頁）、出貨單（同上卷第三一六頁）、廣州駿
    星貿易有限公司出具之發票（參原審卷第七二頁至第七四頁
    ）、宣傳文宣（參原審卷第七七頁）所載之資料相符，另觀
    諸上開一般運動鞋之出貨單（參偵查卷第一宗第二五八頁至
    第二六○頁）所示之運動鞋規格甚多，應認警方查扣之運動
    鞋確屬零碼鞋；（三）、證人即台灣樂得公司負責人陳以堅
    於原審亦證稱：扣案之運動鞋款式內銷為四百多元，零碼鞋
    是半價，大陸另有一家代理銷售LOTTO 運動鞋的公司，大陸
    地區代理銷售的公司叫駿星貿易有限公司，即被告提出上開
    宣傳文宣所載之公司，生產地在大陸，大陸授權生產廠商會
    有生產過剩情形，不知系爭商標在大陸有無註冊，亦不知大
    陸地區有無取得LOTTO 之商標授權，由大陸進口到台灣的鞋
    子，在鞋舌背面沒有標示等語（參原審卷第一三一頁、第一
    三二頁、第一三四頁、第一三五頁、第一三七頁），又義商
    樂得公司之產品百分之九十為台灣樂得公司所製造，扣案之
    運動鞋雖無鞋盒包裝、各國尺碼標示、鞋舌標，惟鞋面設計
    與台灣絡得公司所生產之產品一致，鞋底亦為台灣樂得公司
    之鞋底真品，業據鑑定證人即台灣樂得公司負責人陳以堅具
    結鑑定明確（參原審卷第一二九頁、第一三○頁）。綜上各
    點，堪認扣案之運動鞋確為被告公司由大陸地區輸入台灣，
    惟被告二人為運動鞋進口商，並非製造商，其二人是否能夠
    以扣案運動鞋之外觀及材質辨認為仿冒品已有可疑，況扣案
    之運動鞋為零碼鞋，價格本已降低，扣案運動鞋鞋底又為告
    訴人公司之真品，而製造扣案運動鞋的大陸廠商是否未經合
    法授權，何以使用真品即鞋底為材料，又如該大陸廠商取得
    合法授權，是否其所生產製造之運動鞋即與告訴人公司生產
    製造之運動鞋所附尺碼標示、鞋舌標、廠牌標示相同？均有
    可疑？而公訴人以證人即鑑定人陳以堅之鑑定書認定扣案之
    運動鞋為仿冒品，惟該鑑定人陳以堅復供承伊不知大陸地區
    廠商有無取得LOTTO 商標授權，亦不知LOTTO 在大陸地區有
    無註冊等語，應認該鑑定書係以台灣地區所製造出之LOTTO
    運動鞋款式為判斷是否為仿冒品之標準，尚屬偏執，不能遽
    信。被告二人辯稱伊等係向大陸公司購買零碼鞋，認為係真
    品，沒有販賣仿冒品等語，則堪採信。綜上所述，被告二人
    是否明知其所販賣者係仿冒品，確有合理之懷疑存在，而未
    達於一般人均可得確信其為真實之程度。此外，復查無其他
    積極證據足資證明被告有何販賣仿冒商標商品之犯行，揆之
    前開說明，自屬不能證明被告二人犯罪。
五、原審以本件不能證明被告二人犯罪，諭知被告二人無罪，核
    無不合。公訴人提起本件上訴，仍執陳詞，而對於原審認事
    用法以及證據之取捨加以爭執，為無理由，應予駁回。
據上論斷，應依刑事訴訟法第368條，判決如主文。
本案經檢察官陳明光到庭執行職務。
中　　華　　民　　國　　94　　年　　1 　　月　　6 　　日
　　　　　　　　　刑事第二十三庭審判長法　官  趙功恆
　　　　　　　　　　　　　　　　　    法　官  李春地
　　　　　　　 　 　　　　　　　　　　法　官  鄧振球
以上正本證明與原本無異。
不得上訴。
                                      書記官  洪秋帆
中　　華　　民　　國　　94　　年　　1 　　月　　10　　日
